【裁判字號】    96,易,2950
【裁判日期】    970514
【裁判案由】    詐欺
【裁判全文】
臺灣臺北地方法院刑事判決              96年度易字第2950號
公  訴  人  臺灣臺北地方法院檢察署檢察官
被      告  丁○○
                    （現另案於臺灣雲林監獄執行中）
            甲○○
            乙○○
上  一  人
選任辯護人  謝易達律師
上列被告因詐欺案件，經檢察官聲請以簡易判決處刑（96年度偵
字第19810號）及移送併辦（96年度偵字第21506號），本院認為
不宜以簡易判決處刑，改依通常程序審理，茲判決如下：
    主  文
丁○○共同意圖為自己不法之所有，以詐術使人將本人之物交付
，處有期徒刑拾月。扣案行動電話壹支（門號：0000000000）沒
收。
甲○○、乙○○均無罪。
    事  實
一丁○○於民國九十六年九月五日使用其所有之0000000000號行
  動電話，撥打報紙刊登之徵人啟事所載電話0000000000，與真
  實姓名、年籍均不詳之成年人（即丁○○所稱「老闆」）聯絡
  後，即與該成年人及所屬詐騙集團成員基於意圖為自己不法所
  有之犯意聯絡，約定以每日新臺幣（下同）一千五百元之代價
  ，前往指定地點抄寫他人個人基本資料、帳戶資料及收取詐騙
  所得，每十五日結算一次，並於同年九月八日前往為應徵工作
  而遭騙取提供帳戶之乙○○位於臺北縣汐止市○○街八五號六
  樓之住處，抄寫乙○○之年籍、戶籍地址等個人基本資料，及
  乙○○之臺灣郵政股份有限公司樹林鎮前街郵局（下稱前街郵
  局）帳戶（帳號：0000000-0000000）之局號、帳號等資料。
  嗣該詐騙集團成員於同年九月十一日下午十二點四十五分左右
  撥打電話予丙○○，佯稱係宜蘭縣政府官員，因丙○○之身分
  證遭人冒用並經申辦帳戶，已被列為警示帳戶，並遭法院通緝
  ，要求丙○○匯款至乙○○所有之華南商業銀行股份有限公司
  （下稱華南銀行）龍江分行帳戶（帳號：000000000000）暫存
  ，以接受調查，致丙○○陷於錯誤，依指示前往宜蘭縣羅東鎮
  ○○○路五四號合作金庫銀行股份有限公司（下稱合作金庫）
  羅東分行，於同日下午三點二十分匯款三百四十萬元至乙○○
  前述帳戶。乙○○於接獲詐騙集團成員下達領款之指示後驚覺
  有異，雖因慮及自身安危，而配合前往華南銀行東湖分行之自
  動櫃員機先後自其前述華南銀行帳戶提領三萬元三次及一萬元
  一次（合計十萬元），但為免被害人損失過多，另自其前述前
  街郵局帳戶提領二萬元及一萬元（合計三萬元），一併持往臺
  北市○○街二十巷巷口交予在該處等候之丁○○後，立即於同
  日下午四點多前往臺北市政府警察局內湖分局（下稱內湖分局
  ）康樂派出所報案，由該所警員聯絡丙○○，告知遭詐騙之情
  ，丙○○始於同日下午六點十五分前往宜蘭縣警察局羅東分局
  開羅派出所報案，丁○○則於同日下午六點三十分左右在臺北
  縣三重市○○路○段交流道下交予另二名詐騙集團之成員。嗣
  因乙○○於次日即同年九月十二日上午八點又接獲詐騙集團成
  員來電，要求其領出丙○○其餘匯款，乙○○前往華南銀行龍
  江分行後，請該分行行員代為報警，並臺北市政府警察局中山
  分局長春路派出所警員郭遠振、陳南嘉到場後，依警員郭遠振
  、陳南嘉之指示佯裝領款，由行員交付空袋，而於同日下午十
  二點左右偕同警員郭遠振、陳南嘉前往詐騙集團成員指定之臺
  北市○○○路與民生東路口，當場逮捕在該處等候取款之丁○○及不知情之甲○○，始知上情，並扣得丁○○所有供其與其
  餘詐騙集團成員聯絡所用之行動電話（門號：0000000000）一
  支。
二案經丙○○訴由宜蘭縣警察局羅東分局（下稱羅東分局）移轉
  臺北市政府警察局中山分局（下稱中山分局）報請臺灣臺北地
  方法院檢察署檢察官偵查起訴。
    理  由
壹、被告以外之人於審判外之言詞或書面陳述，除法律有規定者
    外，不得作為證據，刑事訴訟法第一百五十九條第一項固有
    明文；惟被告以外之人於審判外之陳述，雖不符同法第一百
    五十九條之一至之四規定，而經當事人於審判程序同意作為
    證據，法院審酌該言詞陳述或書面陳述作成時之情況，認為
    適當者，亦得為證據。又當事人、代理人或辯護人於法院調
    查證據時，知有第一百五十九條第一項不得為證據之情形，
    而未於言詞辯論終結前聲明異議者，視為有前項之同意，同
    法第一百五十九條之五亦定有明文。本件公訴人、被告丁○○、甲○○、乙○○，及被告乙○○之辯護人於本院準備程
    序及審判程序中對於本案相關證人於偵查中之證述暨其他相
    關具傳聞性質之證據資料之證據能力，均表示沒有爭執，且
    迄於言詞辯論終結前亦未聲明異議。本院審酌本案證人之陳
    述及證據資料作成時之情況，核無違法取證或其他瑕疵，認
    為以之作為證據為適當，前述證人於審判外之陳述及相關證
    據資料，自得做為證據。
貳、有罪部分
一認定犯罪事實所憑之證據及理由：被告丁○○雖坦承於九十六
  年九月八日前往被告乙○○住處抄寫個人基本資料及前述前街
  郵局帳戶資料，及於同年九月十一日下午三點多前往臺北市○○街二十巷巷口拿取被告乙○○交付之十三萬元，於同日下午
  六點三十分左右在臺北縣三重市○○路○段交流道下將前述金
  額交予詐騙集團成員，並於次日即同年九月十二日下午十二點
  左右再前往臺北市○○○路與民生東路口等候取款，為警當場
  逮捕等事實，惟否認有詐欺取財犯行，辯稱：其不認識「老闆
  」，也不知道那些業務的名字，只有看過人，是被利用的云云
  。本院認為：
(一)被害人丙○○於九十六年九月十一日上午十二點四十五分左右
  遭詐騙集團詐騙，隨即前往宜蘭縣羅東鎮○○○路五四號合作
  金庫羅東分行，於同日下午三點二十分匯款三百四十萬元至被
  告乙○○前述華南銀行帳戶等情，除為被告丁○○不爭執外，
  並有合作金庫匯款申請書回條聯，及被害人之合作金庫北羅東
  分行帳戶（帳號：0000000000000） 存摺封面及內頁交易明細
  影本各一份（九十六年度偵字第一九八一○號卷第三十頁）、
  華南銀行龍江分行九十六年十一月二十七日華龍存字第158 號
  函及檢附之被告乙○○前述華南銀行帳戶開戶資料、存款往來
  明細表（本院卷第五七頁至第六三頁）等可證，且與證人即被
  害人丙○○之證言、被告乙○○之供述相符，堪認屬實。而被
  告丁○○於九十六年九月八日前往被告乙○○住處抄寫個人基
  本資料及前述華南銀行龍江分行帳戶資料，及於同年九月十一
  日下午三點多前往臺北市○○街二十巷巷口拿取被告乙○○交
  付之十三萬元，於同日下午六點三十分左右在臺北縣三重市○○路○段交流道下將前述金額交予詐騙集團成員，並於次日即
  同年九月十二日下午十二點左右在臺北市○○○路與民生東路
  口等候取款，為警當場逮捕等事實，除據被告丁○○坦承外，
  並有被告丁○○書寫之被告乙○○個人基本資料及前街郵局帳
  戶資料（九十六年度偵字第一九八一○號卷第四四頁）、扣案
  被告丁○○所有之行動電話一支（門號：0000000000），及其
  於九十六年九月十二日以該門號撥打0000000000門號與詐騙集
  團成員聯絡取款地點之通聯紀錄（同卷第三九頁）等可證，且
  與證人即查獲
  本件犯行之中山分局長春路派出所警員郭遠振、陳南嘉之證言
  ，及被告甲○○、乙○○之互核供述相符，亦足認無誤。
(二)被告丁○○自承其原本應徵之工作係臨時工、粗工，詢問後只
  剩下停車場之收費管理員（九十六年度偵字第一九八一○號卷
  第九頁、本院卷第二○八頁反面）等語。然而，依被告丁○○
  記載領取之工資明細（九十六年度偵字第一九八一○號卷第四
  三頁）、鄭家明、蘇慧珠、被告乙○○之個人基本資料與帳戶
  資料（同卷第四四頁）及前述事實觀之，其自九十六年九月五
  日起即前往詐騙集團成員指定之地點抄寫他人個人基本資料及
  帳戶號碼，並於同年九月十一日、十二日前往指定地點取款，
  於該段期間所從事之工作不僅均與應徵之工作項目無關，且平
  均每日僅須前往一處指定地點抄寫個人基本資料及帳戶資料，
  即可獲取一千五百元之薪資，與其工作內容亦顯不相當。參以
  現今詐騙集團橫行，受害者不計其數之情，屢經各類媒體不斷
  報導，被告丁○○對於雇主收集他人之個人基本資料及帳戶資
  料之行為，極有可能係詐騙集團成員提供被害人匯款所用之目
  的，應可知悉，縱使其原本確係意在應徵工作，其在對雇主此
  項行為感到懷疑（同卷第十頁）之後，竟未停止參與，仍於九
  十六年九月十一日、十二日，先後前往臺北市○○街二十巷巷
  口及林森北路與民生東路口取款，主觀上有詐欺取財之故意甚
  明。
(三)綜上所述，本件證據明確，已可認定被告丁○○有事實欄所載
  詐欺取財犯行，應依法論科。
三論罪科刑之依據：核被告所為，係犯刑法第三百三十九條第一
  項詐欺取財罪，其與詐騙集團成員間有犯意聯絡及行為分擔，
  為共同正犯。本院審酌被告收集個人、帳戶資料，及前往領取
  詐騙所得而參與詐騙行為，嚴重破壞社會治安並有礙金融秩序
  ，助長犯罪歪風，增加追緝犯罪之困難，且其正當青年，不知
  以正當方法獲取金錢，犯後又未能坦承錯誤等一切情狀，量處
  如主文所示之刑。扣案行動電話一支（門號：0000000000）為
  被告丁○○所有，且為供其與詐騙集團成員聯絡所用之物，應
  依刑法第三十八條第一項第二款予以沒收。至扣案臺灣土地銀
  行股份有限公司（下稱土地銀行）北桃園分行帳戶（帳號：00
  0000000000）存摺一本雖屬被告丁○○所有，但無證據足認與
  本件犯行有關，自不得予以沒收，併此敘明。
參、無罪部分
一公訴意旨另以：被告甲○○於九十六年九月十一日、十二日與
  被告丁○○共同前往臺北市○○街二十巷巷口、林森北路與民
  生東路口向被告乙○○取款，及被告乙○○提供前述華南銀行
  帳戶予詐騙集團，供被害人丙○○匯款，且於同年九月十一日
  自前述華南銀行帳戶提領十萬元交予被告丁○○、甲○○等語
  ，因認被告甲○○、乙○○均涉犯刑法第三百三十九條第一項
  詐欺取財罪嫌。
二犯罪事實應依證據認定之，無證據不得認定犯罪事實，不能證
  明被告犯罪者，應諭知無罪之判決，刑事訴訟法第一百五十四
  條第二項、第三百零一條第一項分別定有明文。且認定犯罪事
  實所憑之證據，雖不以直接證據為限，間接證據亦包括在內，
  然無論直接或間接證據，其為訴訟上之證明，須於通常一般之
  人均不致於有所懷疑，而得確信其為真實之程度者，始得據之
  為有罪之認定，倘其證明尚未達到此一程度，而有合理性懷疑
  之存在時，即無從為有罪之認定，此有最高法院七十六年度臺
  上字第四九八六號判例意旨可資參照。又認定不利於被告之事
  實，須依積極證據，苟積極證據不足為不利於被告事實之認定
  時，即應為有利於被告之認定，更不必有何有利之證據（最高
  法院三十年度上字第八一六號判例參照）。
三公訴人認為被告甲○○、乙○○涉犯詐欺取財罪，無非以：(1)
  被告丁○○、甲○○、乙○○供稱被告甲○○係擔任車手之角
  色，(2)被告丁○○前述土地銀行帳戶存摺一本及影本、照片，
  (3)扣案被告丁○○所有之0000000000號行動電話、薪資記帳單
  一張、年籍及帳戶資料三張，(4)自願搜索同意書二張、搜索、
  扣押筆錄各一份，(5)0000000000號行動電話與0000000000通話
  紀錄之照片一張，(6)被告丁○○及甲○○照片各一張，(7)被告
  乙○○提出之自由時報九十六年九月十二日分類廣告人事資訊
  F4版一張，(8)被告丁○○及甲○○之口卡影本及全戶戶籍資料
  四張等為其論據。被告甲○○雖承認於九十六年九月十一日、
  十二日陪同被告丁○○前去取款之情，但否認有詐欺取財犯行
  ，辯稱：因被告丁○○對臺北路不熟，請其前往帶路等語。被
  告乙○○雖承認提供前述華南銀行帳戶予詐騙集團並於九十六
  年九月十一日領款交予被告丁○○等情，但否認有詐欺取財犯
  行，辯稱：其於九十六年九月七日看到自由時報刊登臨時工之
  廣告後與之聯絡，該公司稱係承攬清潔工作，欲徵清潔工，一
  天一千五百元，不用到公司，會通知其直接前往工作地點，也
  會派人到工作地點收取報酬，薪資按月匯入其指定之帳戶，被
  告丁○○並於次日至其家中收取基本資料及銀行帳戶資料，當
  時不知是詐騙集團。同年九月十一日接獲公司通知有匯三百四
  十萬元到其前述華南銀行帳戶，要求其提領交付，其驚覺有異
  ，雖不願提領，並以印鑑不符之方式該筆款項無法領出，但當
  時對方與其連繫之口氣已經語帶恐嚇，一定要其提領，其擔心
  對方對家人不利，因此配合提領十萬元，並自其前述前街郵局
  帳戶提領三萬元，一方面係避免被害人損失過大，一方面為求
  自保，且其將前述款項交予被告丁○○後，立即到內湖分局康
  樂派出所報案，被害人係經該所警員通知始知被騙等語。
四本院認為
(一)由公訴人所列前述證據觀之，其中被告丁○○前述土地銀行帳
  戶存摺一本及影本、存摺照片、被告丁○○及甲○○照片各一
  張、被告丁○○及甲○○之口卡影本及全戶戶籍資料四張等均
  與本案無關；扣案被告丁○○所有之行動電話、薪資記帳單一
  張、年籍及帳戶資料三張（與被告乙○○有關僅前街郵局帳戶
  資料之記載），自願搜索同意書二張、搜索、扣押筆錄各一份
  ，0000000000與0000000000通話紀錄之照片一張等僅能證明被
  告丁○○前述詐欺取財犯行，亦均與被告甲○○、乙○○無關
  ，不能作為認定被告甲○○及乙○○有罪之證據，先予敘明。
(二)被告甲○○部分：依被告丁○○於警詢、偵查中於本院審理時
  均供稱，因被告甲○○認識臺北道路，請被告甲○○陪同前往
  （九十六年度偵字第一九八一○號卷第八頁、第九十五頁，本
  院卷第二○八頁反面）等語，及被告乙○○則供稱係被告丁○○開車，被告甲○○坐在旁邊沒有講話（本院卷第二○八頁）
  等語觀之，被告甲○○雖於九十六年九月十一日、十二日陪同
  被告丁○○分別前往臺北市○○街二十巷巷口及林森北路及民
  生東路口向被告乙○○取款，惟其陪同前往之目的係因居住於
  桃園縣或高雄市之被告丁○○不諳臺北市路況，前往協助而已
  ，尚難認為其主觀上對於被告丁○○收款之行為與詐騙事件有
  關，且被告丁○○、乙○○均未指稱被告甲○○係擔任車手之
  角色，亦不得逕自臆測被告甲○○與丁○○有犯意聯絡，公訴
  人所舉證據既不足以證明被告甲○○有起訴書所指前述犯行，
  此外，復查無其他積極證據足證被告甲○○涉有詐欺取財之行
  為，不能證明被告甲○○犯罪，參照前述說明，依法應為無罪
  之諭知。
(三)被告乙○○部分
(1)被告乙○○於九十六年九月七日依自由時報分類廣告人事資訊
  F4版刊登之「徵臨時工」、「日領1500」、「男女皆可」、「
  0000000000」徵人啟事，撥打該門號與刊登者聯絡，並於次日
  即同年九月八日被告丁○○前往其位於臺北縣汐止市○○街八
  五號六樓住處時，提供其個人基本資料及前述前街郵局帳戶資
  料供被告丁○○抄寫等情，除據被告乙○○坦承外，並有前述
  自由時報分類廣告影本一份（本院卷第七八頁）、被告丁○○
  書寫之被告乙○○個人基本資料及東湖支局帳戶資料（九十六
  年度偵字第一九八一○號卷第四四頁）等可證，且與被告丁○○之供述相符，堪認屬實。
(2)由華南銀行龍江分行九十六年十一月二十七日華龍存字第158
  號函檢附之被告乙○○前述華南銀行帳戶存款往來明細表（本
  院卷第六三頁）顯示，被告乙○○於九十六年九月十一日自該
  帳戶提領三萬元三次、一萬元一次，而被告乙○○前述前街郵
  局帳戶存摺封面及內頁交易明細影本（本院卷第二一六頁）亦
  顯示，該帳戶於九十六年九月十一日先後提領二萬元及一萬元
  。又依內湖分局九十六年十二月二十六日北市警內分刑字第09
  633167500號函檢附之該局員警工作紀錄簿影本（本院卷第六
  五頁至第六七頁）所載，當日被告乙○○確係主動至該所報案
  ，經員警主動聯絡被害人，嗣被害人前往當地派出所報案後，
  始傳真資料至該所以詐欺罪嫌移送，內湖分局康樂派出所警員
  陳信宏並於同日下午八點至九點零一分於詢問被告乙○○後製
  作調查筆錄（九十六年度偵字第一九八一○號卷第二十頁至第
  二三頁），而經本院訊問警員陳信宏之結果，被告乙○○係於
  同日下午四點至五點間，約係被告乙○○領錢後不久即抵達內
  湖分局康樂派出所報案，警員因初始無法了解被告乙○○之真
  意，經過一段時間釐清後，才開始製作筆錄，此部份無相關資
  料留存，有本院九十七年四月十六日製作之電話紀錄（本院卷
  第一七九頁）可憑，且依羅東分局開羅派出所受理各類案件紀
  錄表影本（九十六年度偵字第一九八一○號卷第二六頁）亦顯
  示，被害人之報案時間為九十六年九月十一日下午六點十五分
  ，參以被告丁○○於警詢、偵查及本院審理時均供稱其當天在
  臺北市○○街二十巷巷口向被告乙○○收取之款項為十三萬元
  （同卷第九頁至第十頁、第七四頁、本院卷第二○九頁）等語
  可知，被告乙○○於同年九月十一日下午前往華南銀行東湖分
  行之自動櫃員機，先後自其前述華南銀行帳戶提領三萬元三次
  、一萬元一次（合計十萬元），及自其前述前街郵局帳戶提領
  二萬元及一萬元（合計三萬元），一併持往臺北市○○街二十
  巷巷口交予在該處等候之被告丁○○後，立即於同日下午四點
  多前往內湖分局康樂派出所報案，由該所警員聯絡被害人，告
  知遭詐騙之情，被害人始於同日下午六點十五分前往羅東分局
  開羅派出所報案等情，足認無誤。
(3)由證人郭遠振於本院審理時結證稱：本件係被告乙○○報案，
  經主管指派其與證人陳南嘉一起去，其與被告乙○○通過電話
  ，他說他有從他的帳戶領過錢給詐騙集團，這次他不願意配合
  ，請警方去抓這些詐騙集團，其問他在哪裡，再跟證人陳南嘉
  一起去接他，不記得去哪裡接他，因為被告乙○○與欲要拿錢
  的人約在民生東路一家銀行見面，所以接到被告乙○○以後就
  一起到該家銀行，其叫被告乙○○假裝領錢，行員也配合拿空
  袋子給被告乙○○，但後來改變取款地點，改約在該銀行對面
  超商，再改到民生東路及林森北路路口。被告乙○○有告知被
  告丁○○是開著一部很老舊的車，其與證人陳南嘉在不遠處監
  控，被告丁○○駕駛之車輛出現後，被告乙○○上前與車內的
  人交談，其與證人陳南嘉就上前抓人，車內有二人，一為被告
  丁○○，另一個人名字不記得（本院九十七年四月十五日審判
  筆錄，本院卷第一七二頁至第一七三頁）等語，及證人陳南嘉
  於本院審理時結證稱：因為被告乙○○說之前有去內湖分局康
  樂派出所報案，故查獲本件後跟該所連絡，該所有提供被告乙○○之筆錄。因為從被害人筆錄可以看出匯款是匯到被告乙○○的帳戶，查詢後，知道開戶銀行的地址在民生東路二段，屬
  於中山分局轄區，因此宜蘭縣警察局之派出所有傳真被害人丙○○之報案資料及筆錄給中山分局，中山分局再傳真給長春路
  派出所，該所內部有記載在受理民眾報案紀錄簿，應該要整卷
  交給分局偵查隊去處理，但還沒有處理，被告乙○○第二天早
  上就來報案（同日審判筆錄，本院卷第一七四頁）等語可知，
  被告乙○○於九十六年九月十二日上午前往華南銀行龍江分行
  ，請求該行行員代為報警，並依證人郭遠振及陳南嘉之指示，
  佯裝領款，由行員交付空袋後，而於同日下午十二點左右偕同
  證人郭遠振、陳南嘉前往臺北市○○○路與民生東路口當場逮
  捕被告丁○○及甲○○等情，亦堪認屬實。
(4)現今詐騙集團以人頭帳戶作為被害人匯款帳戶之情形，屢經各
  類媒體不斷報導，多數民眾不再隨意提供帳戶供他人使用，導
  致詐騙集團取得人頭帳戶困難，轉而巧立應徵工作、代辦貸款
  等名目，騙取民眾帳戶之情形，屢見不鮮。被告乙○○雖提供
  前述華南銀行帳戶予詐騙集團成員使用，惟其原本目的在供薪
  資轉帳之用，且於詐騙集團通知其前往領取鉅款時，即因對詐
  騙集團編織之謊言起疑，而未配合將被害人匯入之三百四十萬
  元全額領出，並於領出自動櫃員機當日最高領款限額十萬元後
  ，立即前往內湖分局康樂派出所報警，足認其主觀上並無提供
  帳戶予詐騙集團使用之意，亦無為詐騙集團取款之意。其次，
  被告乙○○雖配合詐騙集團成員之指示，自前述華南銀行帳戶
  提領十萬元，惟其因慮及其住所已為詐騙集團知悉，恐生危害
  於自己及家人始配合提領，甚至自其前述前街郵局帳戶領出自
  己之金錢，應付詐騙集團催促領款之指示，可見其已竭力防止
  被害人損失過大，其自其前述華南銀行帳戶提領十萬元之行為
  ，實為公權力不及提供保護前不得已之對策，參以本件被害人
  乃係接獲內湖分局康樂派出所警員通知始知受騙，其餘三百三
  十萬元方得以由被害人追回（參華南銀行龍江分行九十七年四
  月二十二日華龍存字第59號函及附件，本院卷第二一一頁至第
  二一五頁），益證被告主觀上並無詐欺取財之故意。
(5)綜上所述，公訴人所舉證據既不足以證明被告乙○○有起訴書
  所指前述犯行，此外，復查無其他積極證據足證被告乙○○涉
  有詐欺取財之行為，不能證明被告乙○○犯罪，參照前述說明
  ，依法應為無罪之諭知。
肆、適用之法條：刑事訴訟法第二百九十九條第一項前段、第三
    百零一條第一項、第四百五十二條，刑法第二十八條、第三
    百三十九條第一項、第三十八條第一項第二款，刑法施行法
    第一條之一。
本案經檢察官侯靜雯到庭執行職務
中    華    民    國    97    年    5     月    14    日
                  刑事第十五庭  審判長法  官  廖紋妤
                                      法  官  楊台清
                                      法  官  邱蓮華
上正本證明與原本無異。
如不服本判決，應於判決送達後10日內向本院提出上訴狀（應抄
附繕本）。告訴人或被害人如對於本判決不服者，應具備理由請
求檢察官上訴，其上訴期間之計算係以檢察官收受判決正本之日
期為準。
                                      書記官  葉宜玲
中    華    民    國    97    年    5     月    14    日
附錄論罪科刑法條
刑法第339條第1項
意圖為自己或第三人不法之所有，以詐術使人將本人或第三人之
物交付者，處五年以下有期徒刑、拘役或科、或併科一千元以下
罰金。


司法院資訊處製作；財團法人民間司法改革基金會備份。
